【裁判字號】    90,訴,467
【裁判日期】    900912
【裁判案由】    違反槍砲彈藥刀械管制條例
【裁判全文】
臺灣嘉義地方法院刑事判決                            九十年度訴字第四六七號
    公  訴  人  臺灣嘉義地方法院檢察署檢察官
    被      告  甲○○
右列被告因違反槍砲彈藥刀械管制條例案件，經檢察官提起公訴（九十年度偵字第三
七０二號），本院判決如左︰
    主  文
甲○○未經許可，寄藏可發射子彈具有殺傷力之改造金屬玩具手槍，累犯，處有期徒
刑壹年貳月，併科罰金新臺幣壹拾萬元，罰金如易服勞役，以新臺幣玖佰元即銀元
佰元折算壹日。扣案之改造金屬玩具手槍壹枝（含彈匣壹個，槍枝管制編號：000
0000000）沒收。
    事  實
一、甲○○曾因違反肅清煙毒條例及麻醉藥品管理條例案件，經臺灣高雄地方法院判
    處有期徒刑三年二月及四月，定應執行有期徒刑三年五月確定，又因違反麻醉藥
    品管理條例案件，經臺灣高雄地方法院判處有期徒刑四月，如易科罰金以三十元
    折算一日確定，上開二案件合併執行，於民國八十四年七月四日假釋出獄，八十
    五年三月二十九日假釋期滿執行完畢。嗣又因違反麻醉藥品管理條例案件，經台
    灣雲林地方法院判處有期徒刑八月確定，於八十六年三月二十六日執行完畢。
二、甲○○於八十年間某日，在雲林縣水林鄉春埔村春埔四０號不知情之吳武進住宅
    內，受名為「許文堅」之成年男子之託，代為保管「許文堅」所有之可發射子彈
    具有殺傷力之仿ＢＥＲＥＴＴＡ廠半自動手槍製造經換裝土造金屬槍管改造而成
    之金屬玩具手槍一枝（含彈匣一個），旋將上開槍枝收受後，未經許可將之藏放
    在上開雲林縣水林鄉春埔村春埔四０號住宅之神桌抽屜內。迄於九十年六月一日
    晚上九時十五分許，在上址為警查獲，並扣得改造金屬玩具手槍一枝（含彈匣一
    個，槍枝管制編號：0000000000）。
三、案經嘉義縣警察局移送臺灣嘉義地方法院檢察署檢察官偵查起訴。
    理  由
一、訊據被告甲○○矢口否認右揭犯行，辯稱：扣案槍枝係「蔡國元」的，九十年三
    月中旬，伊回雲林縣水林鄉春埔村春埔四十號祖厝，「蔡國元」拿一包東西給伊
    ，說要寄放在這邊，伊叫「蔡國元」自己將該包東西放在神桌那裡，「蔡國元」
    即去找朋友，說回來就來拿，後來「蔡國元」都沒來拿，伊不知道裡面係槍云云
    。惟查：
  (一)右揭事實，業據被告於警訊及檢察官偵查中供承不諱（見警卷第四頁反面、偵查
    卷第十八頁反面、第十九頁正面、第二十八頁反面），並有改造金屬玩具手槍一
    枝（含彈匣一個，槍枝管制編號：0000000000）扣案可資佐證，又扣
    案之金屬玩具手槍（含彈匣一個），經送鑑定結果，認係由仿ＢＥＲＥＴＴＡ廠
    半自動手槍製造之金屬玩具手槍換裝土造金屬槍管改造而成，機械性能良好，可
    擊發適用子彈，具殺傷力，有內政部警政署刑事警察局九十年六月七日刑鑑字第
    七九二二七號鑑驗通知書一份附卷可稽。
  (二)被告雖以前開情詞置辯，惟與其於警訊及檢察官偵查中供述不符，復未提供「蔡
    國元」正確年籍資料以供本院傳訊，況系爭槍枝若係「蔡國元」所交付，因槍枝
    為警方查緝之物，且來源不易，價值不菲，「蔡國元」找完朋友，當會取回槍枝
    ，豈會長期將來源不易、價值不菲之槍枝置於被告處不取回，而不怕被告報警之
    理（交付系爭槍枝與被告寄藏之「許文堅」，被告稱已死亡）？是被告於本院審
    理時翻異前供，否認犯行，核屬卸責之詞，不足採信。又被告聲請訊問「蔡國元
    」，因未提供「蔡國元」正確年籍資料以供本院傳訊，且本件事證已臻明確，核
    無必要，附此敘明。
  (三)綜上所述，本件事證明確，被告之犯行，堪以認定。
二、核被告所為，係犯槍砲彈藥刀械管制條例第十一條第四項之未經許可，寄藏可發
    射子彈具有殺傷力之改造金屬玩具手槍罪。被告曾因違反肅清煙毒條例及麻醉藥
    品管理條例案件，經臺灣高雄地方法院判處有期徒刑三年二月及四月，定應執行
    有期徒刑三年五月確定，又因違反麻醉藥品管理條例案件，經臺灣高雄地方法院
    判處有期徒刑四月，如易科罰金以三十元折算一日確定，上開二案件合併執行，
    於八十四年七月四日假釋出獄，八十五年三月二十九日假釋期滿執行完畢。嗣又
    因違反麻醉藥品管理條例案件，經台灣雲林地方法院判處有期徒刑八月確定，於
    八十六年三月二十六日執行完畢，有臺灣嘉義地方法院檢察署刑案資料查註紀錄
    表及台灣高等法院被告全國前案紀錄表各一份附卷可憑，五年以內再犯有期徒刑
    以上之本罪（寄藏槍枝罪為繼續犯，犯罪行為自寄藏開始至被查獲為止），為累
    犯，應依法加重其刑。爰審酌被告為他人寄藏槍枝，影響社會治安及被告之品行
    、犯罪之動機、目的、手段、所生危害及犯後於偵查中坦承犯行等一切情狀，量
    處如主文所示之刑，並就罰金部分諭知易服勞役之折算標準，以資懲儆。
三、扣案之改造金屬玩具手槍一枝（含彈匣一個，槍枝管制編號：00000000
    00），係違禁物，應依法宣告沒收。
四、末按槍砲彈藥刀械管制條例第十九條第一項固規定：犯該條例第七條、第八條、
    第十一條、第十二條第一項至第三項、第十三條第一項至第三項之罪，經判處有
    期徒刑者，應於刑之執行完畢或赦免後，令入勞動場所強制工作，其期間三年。
    然保安處分係對受處分人將來之危險性所為身體、自由之拘束，以達教化與治療
    之目的，為刑罰之補充規定，基於保障人權，此項法律規定之內容，應受比例原
    則之規範，使保安處分之宣告與行為人所為行為之嚴重性，行為人所表現之危險
    性，及對於行為人未來行為之期待性相當。司法院大法官會議因而對該規定於八
    十七年十二月十八日著成釋字第四七一號解釋例，明示該條例第十九條第一項所
    定，不問對行為人有無預防矯治其社會危險性之必要，一律宣付強制工作三年，
    致限制其中不具社會危險性之受處分人之身體、自由部分，其所採措施與所欲達
    成預防矯治之目的及所需程度，不合憲法第二十三條所定之比例原則，宣告自解
    釋例公布之日起不予適用。但就解釋全文觀之，復就同條例第十九條第一項所列
    舉之罪，釋示若依個案情節審查符合比例原則部分，仍適用該條例之規定宣告保
    安處分，因之，自該解釋例公布之後，在該條例修正公布後之犯罪，則應按個案
    情節符合比例原則部分，適用該條例宣付保安處分；至於不符合部分而應宣付保
    安處分者，則仍應由法院斟酌刑法第九十條第一項規定之要件，依職權為之。爰
    審酌本件被告係因一時失慮致罹刑章，且又無違反槍砲彈藥刀械管制條例之前科
    紀錄，有臺灣嘉義地方法院檢察署被告前科資料查註紀錄表在卷足憑，足認被告
    顯非習於犯罪惡性重大之人，爰不予宣告強制工作，附此敘明。
據上論斷，應依刑事訴訟法第二百九十九條第一項前段，槍砲彈藥刀械管制條例第十
一條第四項，刑法第十一條前段、第四十七條、第四十二條第二項、第三十八條第一
項第一款，罰金罰鍰提高標準條例第二條，現行法規所定貨幣單位折算新台幣條例第
二條，判決如主文。
本案經檢察官劉仲慧到庭執行職務。
中      華      民      國    九十      年      九      月     十二     日
                                臺灣嘉義地方法院刑事第三庭
                                    法  官
右正本證明與原本無異。
如不服本判決，應於判決送達後十日內向本院提出上訴狀( 應附繕本 )。
                                    書記官
中      華      民      國    九十      年      九      月     十二     日
附錄：
槍砲彈藥刀械管制條例第十一條：
未經許可，製造、販賣或運輸第四條第一項第一款所稱其他可發射金屬或子彈具有殺
傷力之各式槍砲者，處五年以上有期徒刑，併科新臺幣一千萬元以下罰金。
未經許可，轉讓、出租或出借前項所列槍砲者，處三年以上十年以下有期徒刑，併科
新臺幣七百萬元以下罰金。
意圖供自己或他人犯罪之用，而犯前二項之罪者，處無期徒刑或七年以上有期徒刑，
併科新臺幣一千萬元以下罰金。
未經許可，持有、寄藏或意圖販賣而陳列第一項所列槍砲者，處一年以上七年以下有
期徒刑，併科新臺幣七百萬元以下罰金。
第一項至第三項之未遂犯罰之。


司法院資訊處製作；財團法人民間司法改革基金會備份。
